【裁判字號】    90,易,1752
【裁判日期】    901225
【裁判案由】    贓物
【裁判全文】
臺灣桃園地方法院刑事判決                          九十年度易字第一七五二號
    公  訴  人  臺灣桃園地方法院檢察署檢察官
    被      告  乙○○
右列被告因贓物案件，經檢察官提起公訴（九十年度偵字第八五三四號），本院判決
如左‥
    主  文
乙○○收受贓物，處有期徒刑肆月，如易科罰金以佰元折算壹日。
    事  實
一、乙○○明知綽號「小林」之不詳姓名男子所持用之輕機車（原懸掛車牌為ＴＬＶ
    －五六六號，係丙○○○所有於民國九十年四月二十一日中午十二時許在桃園縣
    中壢市○○路中國商銀前連同鑰匙遭竊，後經改懸甲○○所有於同年月二十八日
    上午九時許在同市○○路與新興路口處遭竊之牌號ＶＫＤ─四九五號車牌）係來
    路不明之贓物，竟於同年五月二十四日晚上九時許，在桃園縣中壢市中壢國小後
    門予以貸借，並先收受丙○○○所有遭竊之上開機車鑰匙後，於同日晚上九時十
    分許在同市○○路六○六巷內欲取用該贓車時，為埋伏之員警當場查獲。
二、案經桃園縣警察局中壢分局報請臺灣桃園地方法院檢察署檢察官偵查起訴。
    理  由
一、訊據被告乙○○對其曾於右揭時、地收受前開機車鑰匙進而欲駕騎該機車之際為
    警查獲之事實，固不諱言，惟矢口否認有矢口否認有贓物之認識，辯稱伊不知道
    該機車是他人失竊之贓物，且伊尚未駕騎該機車云云。然查該機車及車牌分別為
    丙○○○、甲○○所有遭竊之贓物，已據該二被害人於警訊時陳述甚詳，並有贓
    物領據二紙及查詢車輛認可資料、查詢車牌認可資料各一份附卷可稽，該機車含
    鑰匙及車牌具為他人失竊之贓物殆無疑義，而綽號「小林」者交付前揭機車予被
    告時並未同時交給行車執照，被告又不知「小林」之真實姓名及可供聯絡之方法
    ，竟未約定返還機車之時間，參其所述僅約定被告隨時將車騎至原處，鑰匙插入
    鑰匙孔上即可離去等情，均與常情有違，顯見被告於收受之際即有贓物之認識甚
    明，所辯不知為贓物要係卸責之詞，不足採信，此外，縱如被告所陳尚未駕騎該
    機車，惟交付機車鑰匙並告以機車置放位置及囑自行取車，出借機車之人解釋上
    應視為已將機車交付由借用人收受，況鑰匙亦屬被害人丙○○○失竊之部分贓物
    ，被告收受鑰匙在先，自均不能解免收受贓物責任。是故，本件事證明確，被告
    犯行堪以認定。
二、核被告所為，係犯刑法第三百四十九條第一項之收受贓物罪。爰審酌被告前有恐
    嚇、竊盜、侵占、妨害兵役、麻醉藥品等多次不良素行紀錄、本件犯罪之動機、
    方法、所生危害、犯後猶飾詞圖卸缺乏悔意等一切情狀，量處如主文所示之刑示
    懲，並依法諭知易科罰金之折算標準。
據上論結，應依刑事訴訟法第二百九十九條第一項前段、刑法第三百四十九條第一項
、第四十一條第一項、罰金罰鍰提高標準條例第二條、第一條前段，判決如主文。
本案經檢察官錢明婉到庭執行職務。
中      華      民      國    九十      年     十二     月    二十五    日
                                臺灣桃園地方法院刑事第三庭
                                    法  官  鄭新後
右為正本證明與原本無異。
如不服本判決，應於送達後十日內，向本院提出上訴狀。
                                    書記官  黃文琪
中      華      民      國    九十      年     十二     月    二十五    日
●附論罪科刑依據之法條：
  刑法第三百四十九條：
  收受贓物者，處三年以下有期徒刑、拘役或五百元以下罰金。
搬運、寄藏、故買贓物或為牙保者，處五年以下有期徒刑、拘役或科或併科一千
    元以下罰金。
  因贓物變得之財物，以贓物論。


司法院資訊處製作；財團法人民間司法改革基金會備份。
